# 有谁知道补足抽逃的注册资本的验资报告如何出具吗？

提问人：早茶 时间：2010-08-10 13:28:39
一有限责任公司注册资本 200 万，被工商局认定抽逃出资 100 万，要求补足抽逃的 100 万注册资本并提交验资报告。有谁知道这类验资报告如何出吗？

回答人：chenyiwei
没有接触过这方面的实务。但个人理解类似于变更验资，重点审查和报告这 100 万补足出资的到位和帐务处理情况。由于注册资本和实收资本并无变化，因此验资报告中尽可能回避作出“是否已经补足出资，是否仍然存在抽逃情况”的判断，也不要提及“变更后实收资本”（因为实际上并无变化）。